# 请教陈版，关于理财产品如何计提减值准备的问题

提问人：wx_5b6a7df667b3 时间：2019-04-04 10:06:42
请教陈版以及大家，公司购买的非保本保息，有连带保证的理财产品于 2019年 2 月到期。由于对方资金困难尚未兑付，目前公司已提起诉讼，但尚未开庭。那在 2018 年年报披露时是否就应该对该理财产品计提减值，还是在2019 年无法兑付后开始计提？如果需要计提减值，此类没有公开市场的理财产品减值比例如何确定？谢谢

回答人：chenyiwei
通常理解， 2019 年 2 月到期的理财产品无法兑付，很可能导致该情况的原因（发行人财务困难）此前已经存在，因此 2018 年底应计提减值准备（除非有明确证据表明兑付 2018 年末还款能力正常，期后无法兑付是由于2019 年内新发生且无法合理预见的突发因素造成）。
对于此类没有公开市场的理财产品，应采用个别认定法计提减值准备。可考虑利用报告出具前诉讼的最近进展情况、向律师函证、聘请律师调查发行人财务状况等程序。